【裁判字號】    99,台上,4935
【裁判日期】    990805
【裁判案由】    違反槍砲彈藥刀械管制條例
【裁判全文】
最高法院刑事判決            九十九年度台上字第四九三五號
上  訴  人  甲○○
上列上訴人因違反槍砲彈藥刀械管制條例案件，不服台灣高等法
院中華民國九十七年十月二十二日第二審判決（九十七年度上訴
字第三一六六號，起訴案號：台灣桃園地方法院檢察署九十五年
度偵字第二二九三六號），提起上訴，本院判決如下：
    主  文
上訴駁回。
    理  由
按刑事訴訟法第三百七十七條規定，上訴於第三審法院，非以判
決違背法令為理由，不得為之。是提起第三審上訴，應以原判決
違背法令為理由，係屬法定要件。如果上訴理由書狀並未依據卷
內訴訟資料，具體指摘原判決不適用何種法則或如何適用不當，
或所指摘原判決違法情事，顯與法律規定得為第三審上訴理由之
違法情形，不相適合時，均應認其上訴為違背法律上之程式，予
以駁回。本件原判決已明依憑證人曹致遠、洪金成、王○○（
係民國七十八年三月生，為未滿十八歲之少年，姓名、年籍詳卷
）、顏勤福、鄭光哲、高慈華於檢察官訊問時及第一審之證述，
佐以上訴人甲○○於檢察官訊問時及第一審之供述，並有槍枝一
支（槍枝管制編號：0000000000）扣案可資佐證。上
開槍枝，經內政部警政署刑事警察局（下稱刑事警察局）鑑定結
果，認定係仿貝瑞塔廠八四型半自動手槍製造之槍枝，換裝土造
金屬槍管及槍機而成之改造手槍，機械性能良好，可擊發適用之
子彈，具有殺傷力等語，有刑事警察局九十五年十一月十三日刑
鑑字第0950155120號槍彈鑑定書附卷可稽，資以認定上訴人有原
判決事實欄所記載之犯罪事實。對於上訴人所辯：伊不知扣案改
造手槍具有殺傷力，伊以為是玩具手槍云云，何以不足採取，亦
已憑卷內證據資料，於理由內詳為指駁說明。因而維持第一審關
於論處上訴人共同未經許可，持有可發射子彈具有殺傷力之改造
手槍罪刑，並諭知相關之從刑及罰金易服勞役之折算標準部分之
科刑判決，駁回上訴人在第二審之上訴。原判決已明所憑之證
據及其認定之理由，所為論斷與卷內證據資料相符，從形式上觀
察，並無何違背法令之情形存在。上訴意旨略以：(一)原判決事實
欄內認定上訴人明知高慈華攜帶具有殺傷力之扣案改造手槍，即
就持有扣案改造手槍犯行，應有直接故意，於判決理由中卻未
明所憑之證據，有判決理由不備之違法。(二)上訴人之選任辯護人
於原審聲請傳喚高慈華到庭作證，及將扣案改造手槍送請刑事警
察局（按上訴理由狀誤載為法務部調查局）以「動能測試法」進
行實際試射，原審未予調查，又未說明理由，即遽為不利於上訴
人之認定，有應於審判期日調查之證據而未予調查之違法。又原
審並未傳喚高慈華到庭作證，卻於判決理由說明高慈華已於原審
行交互詰問等語，與卷內證據資料不符，於法有違。(三)扣案改造
子彈二顆，其中一顆業經試射，已不存在。原審九十七年十月八
日審判期日，竟提示改造子彈二顆，所踐行調查證據程序，與卷
內證據資料不符，自非適法。(四)原判決認定扣案改造手槍係放置
在上訴人身上之背包內，竟未將供犯罪所用之背包，予以宣告沒
收，有判決適用法則不當之違法各云云。經查：(一)證據之取捨與
證據之證明力如何，均屬事實審法院得裁量、判斷之職權；苟其
此項裁量、判斷，並不悖乎經驗法則或論理法則，又已於判決內
論其何以作此判斷之心證理由者，即不得任意指摘其為違法，
而據為提起第三審上訴之合法理由。本件上訴人於檢察官訊問時
供述：高慈華之姊姊在卡拉ＯＫ店上班，因故被客人毆打，高慈
華才攜帶扣案改造手槍外出，係伊提議放在身上之背包內。伊在
吃薑母鴨時，有將扣案改造手槍從背包拿出來，秀給在場之王○
○等人觀看等語（見偵查卷第一０八頁）。又上訴人於原審行準
備程序時，坦承持有扣案改造手槍等情（見第一審九十六年度審
訴字第四六號卷第三九頁）。原判決認定上訴人明知高慈華攜帶
具有殺傷力之扣案改造手槍，仍放置在其身上之背包等情，已援
引上開事證為據（見原判決第一一頁），核與事理無違，係其採
證、認事職權之適法行使，並無上訴意旨所指判決理由不備之違
法。(二)刑事訴訟法所稱依法應於審判期日調查之證據，係指與待
證事實有重要關係，在客觀上顯有調查必要性之證據而言，故其
範圍並非漫無限制，必其證據與判斷待證事實之有無，具有關聯
性，得據以推翻原判決所確認之事實，而為不同之認定，若僅枝
節性問題，或所證明之事項已臻明確，自均欠缺調查之必要性，
原審未依聲請或職權為無益之調查，並無違法之可言。又證人已
由法官合法訊問，且於訊問時予當事人詰問之機會，其陳述明確
，別無訊問之必要者，不得再行傳喚，刑事訴訟法第一百九十六
條定有明文。本件上訴人之選任辯護人雖於九十七年八月二十八
日原審準備程序期日，以言詞並具狀聲請傳喚高慈華到庭作證，
並囑託刑事警察局就扣案改造手槍進行實際試射等情（見原審卷
第四七至五五頁）。但高慈華已於第一審到庭作證，由檢察官、
上訴人及其選任辯護人就各項待證事實行交互詰問等情，有第一
審審判筆錄之記載足證（見第一審卷第二八至三七頁）。而上訴
人之選任辯護人於原審所指調查高慈華之待證事實（見原審卷第
四七、五四頁），與第一審並無不同，難認有再傳喚高慈華到庭
調查之必要。又原審囑託刑事警察局就扣案改造手槍進行實際試
射，據覆：扣案改造手槍已以國內外槍彈鑑定領域共同認可之「
性能檢驗法」鑑定完畢，確認具有殺傷力，考量正確、合法及安
全等原則，並無再以「動能測試法」實際進行試射之必要等語，
有卷附刑事警察局九十七年九月十六日刑鑑字第0970133594號函
可按（見原審卷第五七至六０頁）。原審未依聲請重為上述無益
之調查，就未進行實際試射部分，已說明所憑理由（見原判決第
一四頁），而就未再傳喚高慈華作證部分，雖漏未說明理由，但
不影響於判決結果，自無上訴意旨所指應於審判期日調查之證據
而未予調查之違法可言。至於原判決理由記載「而於本院審理時
復行交互詰問程序」（見原判決第五頁），稽之卷內資料，所指
「本院」顯係「第一審」之誤，但此與判決結果不生影響，仍不
得執為上訴第三審之適法理由，附此說明。(三)扣案子彈二顆其中
一顆，雖經試射，其子彈本體依然存在，無礙原審據以踐行調查
證據程序，自無上訴意旨所指調查證據程序與卷內證據資料不符
之違法。(四)原判決並未認定放置扣案改造手槍之上訴人身上之背
包係屬上訴人或高慈華所有，難認係犯罪行為人所有並供犯罪所
用之物，原判決因而未將背包併予宣告沒收，於法並無不合。上
訴意旨仍執前詞，或再為事實上之爭執，或徒憑己見，就原審調
查、取捨證據及判斷其證明力之適法行使，及判決內已明白論斷
之事項，任意指摘為違法，核均非適法之上訴第三審理由。應認
本件上訴為違背法律上之程式，予以駁回。
據上論結，應依刑事訴訟法第三百九十五條前段，判決如主文。
中    華    民    國  九十九  年    八    月    五    日
                      最高法院刑事第十二庭
                          審判長法官  黃  一  鑫
                                法官  張  春  福
                                法官  李  錦  樑
                                法官  陳  國  文
                                法官  林  茂  雄
本件正本證明與原本無異
                                      書  記  官
中    華    民    國  九十九  年    八    月   十一   日
                                                      Q

司法院資訊處製作；財團法人民間司法改革基金會備份。
